【裁判字號】    90,易,395
【裁判日期】    900404
【裁判案由】    竊盜
【裁判全文】
臺灣彰化地方法院刑事判決                            九十年度易字第三九五號
    公  訴  人  臺灣彰化地方法院檢察署檢察官
    被      告  甲○○
右列被告因竊盜案件，經檢察官提起公訴（九十年度偵字第六０五號），本院判決如
左：
    主  文
甲○○共同於夜間侵入住宅竊盜，累犯，處有徒期刑捌月。
    事  實
一、甲○○曾因違反犯懲治盜匪條例案件，經台灣高等法院台中分院判處有期徒刑八
    ，褫奪公權五年確定；因贓物，經本院判處有期徒刑一年確定，後經本院定應執
    行為有期徒刑八年六月，又經減刑為有期徒刑五年六月，褫奪公權三年四月確定
    ，於民國八十七年九月一日執行完畢，猶不知悔改，竟與綽號「阿呆」之已成年
    男子，共同基於意圖為自己不法所有之犯意聯絡，於九十年一月七日凌晨二時二
    十分許，由甲○○駕車載同「阿呆」至彰化縣伸港鄉○○路四十一號乙○○住處
    ，以由甲○○駕車在外負責把風、載運；「阿呆」推開前揭住處未上鎖之大門，
    侵入其內竊盜之式，共竊取乙○○所有之電視機一台（陵威福二十九吋）、擴大
    機一台、錄放影機一台、碟影機一台及不詳之小物品等物。得手後，甲○○分得
    其中電視機一台，餘則由「阿呆」分得。嗣於同年月十日十六時十分許，經警循
    線在彰化縣伸港鄉○○村○○路十七巷十九號空屋內起出甲○○分得之贓物電視
    機一台，始悉上情。
二、案經彰化縣警察局和美分局報告臺灣彰化地方法院檢察署檢察官偵查起訴。
    理  由
一、右揭犯罪事實業據被告甲○○於警訊及檢察官初次偵訊時，坦承不諱，核與被害
    人乙○○指述之情節相符，並有現場檢查紀錄表、贓物認領保管單及、贓物照片
    附卷可證，被告之自白與事實相符，堪可採信。至被告於本院審理中並辯稱：伊
    只幫「阿呆」之男子載運物品，並未參與竊盜行為云云，查不惟與前開自白相異
    ，且亦與事實不符，故不可採信。本件事證明確，被告之犯行，堪以認定。
二、核被告所為，係犯刑法第三百二十一條第一項第一款之於夜間侵入住宅竊盜罪。
    。其與綽號「阿呆」之已成年男子間，就前開犯行，有犯意聯絡及行為分擔，均
    為共同正犯。又被告曾因違反犯懲治盜匪條例案件，經台灣高等法院台中分判處
    有期徒刑八年，褫奪公權五年確定；因贓物，經本院判處有期徒刑一年確定，後
    經本院定應執行為有期徒刑八年六月，又經減刑為有期徒刑五年六月，褫奪公權
    三年四月確定，於八十七年九月一日執行完畢，有本署刑案資料查註紀錄表在卷
    可稽，其於五年內復犯有期徒刑以上之本罪，為累犯，應依法加重其刑。爰審酌
    被告犯罪之動機、目的、手段、所生之危害及犯罪後之態度等一切情狀，量處如
    主文所示之刑。
據上論斷，應依刑事訴訟法第二百九十九條第一項前段，刑法第二十八條、第三百二
十一條第一項第一款、第四十七條，判決如主文。
本案經檢察官丙○○到庭執行職務。
中      華      民      國      九十      年      四    月    四      日
                                      臺灣彰化地方法院刑事第三庭
                                          法      官  洪  志  賢
右正本證明與原本無異。
如不服本判決，應於判決送達後十日內向本院提出上訴狀( 須附繕本 )。
告訴人或被害人對於判決如有不服具備理由請求檢察官上訴者，其上訴期間之計算係
以檢察官收受判決正本之日期為準。
                                          法院書記官  洪  年  慶
中      華      民  國      九十      年      四    月   十一     日
刑法第三百二十一條
犯竊盜罪而有左列情形之一者，處六月以上五年以下有期徒刑：
一、於夜間侵入住宅或有人居住之建築物、船艦或隱匿其內而犯之者。
二、毀越門扇、牆垣或其他安全設備而犯之者。
三、攜帶兇器而犯之者。
四、結夥三人以上而犯之者。
五、乘火災、水災或其他災害之際而犯之者。
六、在車站或埠頭而犯之者。
前項之未遂犯罰之。


司法院資訊處製作；財團法人民間司法改革基金會備份。
